---
title: "Experiment 2"
author: "Taehoon Kim, Do-Joon Yi"
date: "`r Sys.Date()`"
output:
  html_document:
    toc: true
    toc_depth: 3
    toc_float: 
      collapse: false
      smooth_scroll: false
    number_sections: true
    theme: cosmo 
    highlight: haddock
    code_folding: hide
subtitle: Nonlinear effect of prediction error on recognition-based episodic memory updating
mainfont: Noto Sans CJK KR
---

```{r wd, echo=FALSE}
setwd('~/Documents/GitHub/MemUpdatingPE/')
```

```{css, echo=FALSE}
pre code, pre, code {
  white-space: pre !important;
  overflow-x: scroll !important;
  word-break: keep-all !important;
  word-wrap: initial !important;
}
```

```{r setup, message=FALSE}
set.seed(12345) 
if (!require("magick", quietly = TRUE)) install.packages("magick")

pacman::p_load(tidyverse, knitr, 
               afex, emmeans, 
               psych, ggplot2, papaja, cowplot)
pacman::p_load_gh("thomasp85/patchwork", "RLesur/klippy")

options(dplyr.summarise.inform=FALSE)
options(knitr.kable.NA = '')
set_sum_contrasts() # see Singmann & Kellen (2020)

klippy::klippy()
```


# Design & Procedure

```{r procedure}
f1 <- ggdraw() + draw_image("fig/F1A.png", scale = .9)
f2 <- ggdraw() + draw_image("fig/F5B.png", scale = .9)
plot_grid(f1, f2, labels = c('A', 'B'), nrow = 2, label_size = 20)
```


<br><br>

****

<br><br>



# Day 1 & 2

첫째 날과 둘째 날에 학습한 List 1과 List 2의 물체-색상 연합학습 강도를 확인할 수 있다.

```{r, collapse=TRUE}
# Data
h1 <- read.csv("data/MemUdt_PE_d1t2_m.csv", header = T) 
h2 <- read.csv("data/MemUdt_PE_d2t5_m.csv", header = T) 
h1$List <- 'list1'; 
h2$List <- 'list2'; 
e1 <- rbind(h1, h2)

e1$SN <- factor(e1$SN)
e1$Group = factor(e1$Group, levels = c(1,2), labels=c("Experimental", "Control"))
e1$List <- factor(e1$List)
headTail(e1)

table(e1$Group, e1$SN)

# descriptive
e1 %>% group_by(Group, SN, List, Block) %>% 
  summarise(Accuracy = mean(Corr)*100) %>% 
  ungroup() %>% 
  group_by(Group, List, Block) %>% 
  summarise(Accuracy = mean(Accuracy)) %>% 
  ungroup() %>% 
  pivot_wider(names_from = 'Block', values_from = 'Accuracy') %>% 
  kable(digits = 4, caption = "Descriptive statistics: Group x List x Black")

e1 %>% group_by(Group, SN, List, Block) %>% 
  summarise(Accuracy = mean(Corr)*100) %>% 
  ungroup() %>% 
  group_by(List, Block) %>% 
  summarise(Accuracy = mean(Accuracy)) %>% 
  ungroup() %>% 
  pivot_wider(names_from = 'Block', values_from = 'Accuracy') %>% 
  kable(digits = 4, caption = "Descriptive statistics: List x Black")
```

```{r, warning=FALSE}
# 3way ANOVA
e1.aov <- e1 %>% group_by(Group, SN, List, Block) %>% 
  summarise(Accuracy = mean(Corr)*100) %>% 
  ungroup() %>% 
  aov_ez(id = 'SN', dv = 'Accuracy', 
         between = 'Group', within = c('List', 'Block'), 
         anova_table = list(es = 'pes'))
e1.aov
```

List 1보다 List 2의 정확도가 항상 높았지만, 그 차이는 후반부로 갈수록 감소한다.

```{r}
e1.emm <- e1.aov %>% 
  emmeans(pairwise ~ List | Block, type = "response") %>% 
  summary(by = NULL, adjust = "bonferroni")
e1.emm[[2]]
```

실험 1과 달리, List 1과 2의 차이는 마지막 구획에서 유의미하지 않다. 


<br><br>

****

<br><br>



# Day 3

```{r, collapse=TRUE}
# Data
e2 <- read.csv("data/MemUdt_PE_d3t6_m.csv", header = T) 

e2$SN <- factor(e2$SN)
e2$Group <- factor(e2$Group, levels=c(1,2),  labels=c("Experimental","Control"))
e2$List <- factor(e2$List, levels=c(1,2,3),  labels=c("list1","list2","list3"))
e2$Cue <- factor(e2$Cue, levels=c(1,2,3,0), labels=c("cc1","cc2","cc3","lure"))
# e2$PE <- factor(e2$PE, levels=c(1,2,3,0), labels=c("pe0","pe50","pe100","lure"))
e2$CueName = factor(e2$CueName, labels=c("c0","c1","c2","c3"))
e2$Resp <- factor(e2$Resp, levels=c(1,2,3), labels=c("list1", "list2", "list3"))

e2$PE[e2$PE==0] <- NA
e2$PE[e2$PE==1] <- 0
e2$PE[e2$PE==2] <- 50
e2$PE[e2$PE==3] <- 100
str(e2)
```

마지막 날(Day 3)에 실시한 출처기억 검사 결과를 정리하였다.


## Descriptive Stats

### List 1 & List 2

```{r, collapse=TRUE}
# recognition: except List 3
e2old <- e2 %>% 
  filter(List == "list1" | List == "list2") %>% 
  select(SN, Group, List, Cue, PE, Resp, Corr, Conf) %>% 
  droplevels()

unique(e2old$List)
unique(e2old$Resp)
unique(e2old$Corr)

e2old$Miss <- as.numeric(e2old$Corr==0) # recognition: miss rate
e2old$Correct <- as.numeric(e2old$Corr==1) # correct source memory
e2old$L1toL2 <- as.numeric(e2old$Corr==2) # source confusion
e2old$L2toL1 <- as.numeric(e2old$Corr==3) # source confusion + intrusion

glimpse(e2old)

e2oldslong <- e2old %>% 
  group_by(Group, SN, List) %>% 
  summarise(Correct = mean(Correct)*100,
            Miss = mean(Miss)*100,
            L1toL2 = mean(L1toL2)*100,
            L2toL1 = mean(L2toL1)*100) %>% 
  ungroup() %>%
  mutate(AttrError = L1toL2 + L2toL1) %>% 
  select(Group, SN, List, Correct, Miss, AttrError)

e2oldslong %>% group_by(Group, List) %>% 
  summarise(Correct = mean(Correct),
            Miss = mean(Miss),
            AttrError = mean(AttrError)) %>% 
  ungroup() %>% 
  kable(digits = 4, caption = "Descriptive statistics: Group x List")
```


### List 3

```{r, collapse=TRUE}
e2new <- e2 %>% 
  filter(List == "list3") %>% 
  select(SN, Group, Resp, Corr, Conf) %>%
  droplevels()
head(e2new)
unique(e2new$Resp)
unique(e2new$Corr)

e2new %>% group_by(Group, SN) %>% 
  summarise(FA = 100 - mean(Corr)*100) %>% 
  ungroup() %>% 
  group_by(Group) %>% 
  summarise(FA = mean(FA)) %>% 
  ungroup() %>% 
  kable(digits = 4, caption = "Descriptive statistics: Group")
```


## Miss

```{r}
e2oldslong %>% aov_ez(id = 'SN', dv = 'Miss',
                      between = 'Group', within = 'List',
                      anova_table = list(es = 'pes'))
```

List 1과 List 2의 항목을 "본 적 없다"고 답하는 비율은 매우 낮았고, 조건간 차이도 유의미하지 않았다.


## False alarm

```{r}
e2new %>% group_by(Group, SN) %>% 
  summarise(FA = 100 - mean(Corr)*100) %>% 
  ungroup() %>% 
  aov_ez(id = 'SN', dv = 'FA', between = 'Group',
         anova_table = list(es = 'pes'))
```

List 3의 항목을 "봤다"고 답한 비율도 낮았다. 집단 차이는 유의미하지 않았다.


## Source accuracy

```{r}
e2oldslong %>% aov_ez(id = 'SN', dv = 'Correct',
                      between = 'Group', within = 'List',
                      anova_table = list(es = 'pes'))
```



#### Source misattribution

```{r}
e2AttrErr.aov <- e2oldslong %>% 
  aov_ez(id = 'SN', dv = 'AttrError', 
         between = 'Group', within = 'List',
         anova_table = list(es = 'pes'))
e2AttrErr.aov 

# custom contrast
e2AttrErr.emm <- e2AttrErr.aov %>% emmeans(~ List*Group)
con <- emmeans:::trt.vs.ctrl.emmc(1:4)
ExpL2L1 <- c(-1, 1,0,0)
ConL2L1 <- c(0,0,-1, 1)
L2ExpCon <- c(0,1,0,-1)
con <- data.frame(ExpL2L1, ConL2L1, L2ExpCon)
contrast(e2AttrErr.emm, con, adjust = "bonferroni")
```

ANOVA에서 List 2를 List 1으로 오기억하는 경우가 반대보다 높았으나, 집단 차이는 유의미하지 않았다. 그러나 사후비교에서 실험집단의 경우에만 List 2 오귀인이 List 1 오귀인보다 높았다(비대칭적 오귀인 분포).


<br><br><br>


## Prediction error effects

```{r, collapse=TRUE}
e2PEslong <- e2old %>% 
  filter(List == 'list2') %>% 
  group_by(Group, SN, PE) %>% 
  droplevels() %>%
  summarise(L2toL1 = mean(L2toL1)) %>% 
  ungroup()

str(e2PEslong)
```

```{r}
e2PEslong %>% 
  group_by(Group, PE) %>% 
  summarise(L2toL1 = mean(L2toL1)) %>% 
  ungroup() %>% 
  pivot_wider(names_from = 'PE', values_from = 'L2toL1') %>% 
  kable(digits = 4, caption = "Descriptive statistics: Group x PE")

e2PE.aov <- e2PEslong %>% 
  aov_ez(id = 'SN', dv = 'L2toL1',
         between = 'Group', within = 'PE',
         anova_table = list(es = 'pes'))
e2PE.aov
```

집단과 예측오류 수준의 상호작용이 유의미하였다.

```{r}
# custom contrast
e2PE.emm <- e2PE.aov %>% emmeans(~ Group*PE)
Exp0to50 <- c(-1,0,1,0,0,0)
Exp0to100 <- c(-1,0,0,0,1,0)
Exp100to50 <- c(0,0,1,0,-1,0)
Con0to50 <- c(0,-1,0,1,0,0)
Con0to100 <- c(0,-1,0,0,0,1)
Con100to50 <- c(0,0,0,1,0,-1)
ExpCon50 <- c(0,0,1,-1,0,0)
con <- data.frame(Exp0to50, Exp0to100, Exp100to50,
                  Con0to50, Con0to100, Con100to50, ExpCon50)
contrast(e2PE.emm, con, adjust = "Bonferroni")
```

실험집단에서만 PE50의 침범반응이 PE0보다 컸다. 

```{r}
emm.t2 <- e2PE.aov %>% emmeans(pairwise ~ PE | Group)
emm.t2[[1]] %>% contrast("poly") %>% 
	summary(by = NULL, adjust = "Bonferroni")

emm.t2[[1]] %>%  contrast(interaction = c("poly", "consec"), 
												 by = NULL, adjust = "Bonferroni")
```

이차함수 추세(quadratic trend)에서 PE와 집단의 상호작용이 유의미하였다(가정 중요한 결과).


<br><br><br>


## Source confidence

```{r}
e2old %>% filter(Corr == 2 | Corr == 3) %>% 
  droplevels() %>%
  group_by(Group, SN, List) %>% 
  summarise(Confid = mean(Conf)) %>% 
  ungroup() %>% 
  group_by(Group, List) %>% 
  summarise(Confid = mean(Confid)) %>% 
  ungroup() %>% 
  pivot_wider(names_from = 'List', values_from = 'Confid') %>% 
  kable(digits = 4, caption = "Descriptive statistics: Group x List")

e2old %>% filter(Corr == 2 | Corr == 3) %>% 
  droplevels() %>%
  group_by(Group, SN, List) %>% 
  summarise(Confid = mean(Conf)) %>% 
  ungroup() %>% 
  aov_ez(id = 'SN', dv = 'Confid',
         between = 'Group', within = 'List',
         anova_table = list(es = 'pes'))
```

List 1보다 List 2에 대한 확신도가 더 높았다.


```{r}
# List 2 misattr X PE: Confidence
e2old %>% filter(List == 'list2') %>% 
  droplevels() %>%
  group_by(Group, SN, PE) %>% 
  summarise(Conf = mean(Conf)) %>% 
  ungroup() %>% 
  group_by(Group, PE) %>% 
  summarise(Conf = mean(Conf)) %>% 
  ungroup() %>% 
  pivot_wider(names_from = 'PE', values_from = 'Conf') %>% 
  kable(digits = 4, caption = "Descriptive statistics: Group x PE")

e2old %>% filter(List == 'list2') %>% 
  droplevels() %>%
  group_by(Group, SN, PE) %>% 
  summarise(Conf = mean(Conf)) %>% 
  ungroup() %>% 
  aov_ez(id = 'SN', dv = 'Conf',
         between = 'Group', within = 'PE',
         anova_table = list(es = 'pes'))
```


<br><br><br>



## Associative Memory


### Accuracy

```{r}
e2 %>% filter(List != "list3", Resp != "list3") %>% 
  group_by(Group, SN, List) %>% 
  summarise(Accuracy = mean(aCorr)*100) %>% 
  ungroup() %>% 
  group_by(Group, List) %>% 
  summarise(Accuracy = mean(Accuracy)) %>% 
  ungroup() %>% 
  pivot_wider(names_from = 'List', values_from = 'Accuracy') %>% 
  kable(digits = 4, caption = "Descriptive statistics: Group x List")

e2 %>% filter(List != "list3", Resp != "list3") %>% 
  group_by(Group, SN, List) %>% 
  summarise(Accuracy = mean(aCorr)*100) %>% 
  ungroup() %>% 
  aov_ez(id = 'SN', dv = 'Accuracy',
         between = 'Group', within = 'List',
         anova_table = list(es = 'pes'))
```


### Confidence 

```{r}
e2 %>% filter(List != "list3", Resp != "list3") %>% 
  group_by(Group, SN, List) %>% 
  summarise(Confident = mean(aConf)) %>% 
  ungroup() %>% 
  group_by(Group, List) %>% 
  summarise(Confident = mean(Confident)) %>% 
  ungroup() %>% 
  pivot_wider(names_from = 'List', values_from = 'Confident') %>% 
  kable(digits = 4, caption = "Descriptive statistics: Group x List")

e2 %>% filter(List != "list3", Resp != "list3") %>% 
  group_by(Group, SN, List) %>% 
  summarise(Confident = mean(aConf)) %>% 
  ungroup() %>% 
  aov_ez(id = 'SN', dv = 'Confident',
         between = 'Group', within = 'List',
         anova_table = list(es = 'pes'))
```


<br><br><br>


# Plots

```{r}
e2cnt <- e2old %>% 
  group_by(Group, SN, List, Resp) %>%
  summarise(n = n()) %>% 
  mutate(prop = n/sum(n)) %>% 
  ungroup() %>% 
  filter(Resp != 'list3') %>% 
  droplevels()
# print(e2cnt, n=20)

tmp0 <- e2cnt %>% 
  group_by(Group, List, Resp) %>% 
  summarise(MN = mean(prop),
            SD = sd(prop)) %>% 
  ungroup()

tmp1 <- e2cnt %>% 
  filter(Group == 'Experimental') %>% 
  droplevels() %>% 
  papaja::wsci(id = 'SN',
               factor = c('List', 'Resp'),
               dv = 'prop') %>% 
  mutate(Group = "Experimental") %>% 
  rename("wsci" = "prop")

tmp2 <- e2cnt %>% 
  filter(Group == 'Control') %>% 
  droplevels() %>% 
  papaja::wsci(id = 'SN',
               factor = c('List', 'Resp'),
               dv = 'prop') %>% 
  mutate(Group = "Control") %>% 
  rename("wsci" = "prop")

tmp3 <- merge(tmp1, tmp2, all = TRUE)

e2cnt.g <- merge(tmp0, tmp3, by = c("Group", "List", "Resp"), all = TRUE)


F3A <- ggplot(data=e2cnt.g, aes(x=List, y=MN, fill=Resp)) +
  geom_bar(stat='identity', width=0.7, color="black", 
           position=position_dodge(.8)) +
  geom_errorbar(aes(x=List, ymin=MN-wsci, ymax=MN+wsci, group=Resp),
                position = position_dodge(0.8), width=0.3,
                show.legend = FALSE) +
  facet_grid(.~Group) +
  scale_x_discrete(labels=c("List 1","List 2")) +
  scale_y_continuous(breaks=c(0, .2, .4, .6, .8, 1)) +
  scale_fill_manual(values = c("#feb24c", "#91bfdb"),
                    labels = c("Day 1", "Day 2")) +
  labs(x = "Object List", y = "Proportion", fill='Response') +
  coord_cartesian(ylim = c(0, 1), clip = "on") +
  theme_bw(base_size = 18) +
  theme(panel.grid.major = element_blank(), 
        panel.grid.minor = element_blank()) 
F3A


tmp0 <- e2PEslong %>% 
  group_by(Group, PE) %>% 
  summarise(MN = mean(L2toL1)) %>% 
  ungroup()

tmp1 <- e2PEslong %>% 
  filter(Group == 'Experimental') %>% 
  droplevels() %>% 
  papaja::wsci(id = 'SN',
               factor = 'PE',
               dv = 'L2toL1') %>% 
  mutate(Group = "Experimental") %>% 
  rename("wsci" = "L2toL1")

tmp2 <- e2PEslong %>% 
  filter(Group == 'Control') %>% 
  droplevels() %>% 
  papaja::wsci(id = 'SN',
               factor = 'PE',
               dv = 'L2toL1') %>% 
  mutate(Group = "Control") %>% 
  rename("wsci" = "L2toL1")

tmp3 <- merge(tmp1, tmp2, all = TRUE)

e2PEg <- merge(tmp0, tmp3, by = c("Group", "PE"), all = TRUE)


F3B <- ggplot(data=e2PEg, aes(x=PE, y=MN, group=Group,
                              ymin=MN-wsci, ymax=MN+wsci)) +
  geom_line(position = position_dodge(width=10)) + 
  geom_errorbar(position = position_dodge(10), width=5,
                show.legend = FALSE) +
  geom_point(aes(shape=Group, fill=Group), 
             size=4, color='black', stroke=1,
             position=position_dodge(width=10)) +
  scale_x_continuous(breaks=c(0, 50, 100)) +
  scale_y_continuous(breaks=c(0, .1, .2, .3, .4, .5)) +
  scale_shape_manual(values = c(21, 23)) +
  scale_fill_manual(values = c("black", "white")) +
  labs(x = "Prediction Error (%)", y = "Proportion Intrusion", fill='Group') +
  coord_cartesian(ylim = c(0, 0.5), clip = "on") +
  theme_bw(base_size = 18) +
  theme(panel.grid.major = element_blank(), 
        panel.grid.minor = element_blank(),
        aspect.ratio = 1) 
F3B


# all plots
# cowplot::plot_grid(F2A, F3A, ncol = 1, labels = c('A', 'B'), label_size = 20)
# cowplot::plot_grid(F2B, F3B, ncol = 1, labels = c('A', 'B'), label_size = 20)


# https://www.datanovia.com/en/blog/how-to-add-p-values-to-ggplot-facets/

```


<br><br>

****

<br><br>



# Session Info
```{r sinfo, collapse=TRUE}
sessionInfo()
```